【裁判字號】    98,台非,317
【裁判日期】    981105
【裁判案由】    違反台灣地區與大陸地區人民關係條例減刑
【裁判全文】
最高法院刑事判決              九十八年度台非字第三一七號
上  訴  人  最高法院檢察署檢察總長
被      告  甲○○原名饒森龍.
上列上訴人因被告違反台灣地區與大陸地區人民關係條例減刑案
件，對於台灣高等法院台中分院中華民國九十八年二月二十四日
確定裁定（九十八年度聲減字第四四號，聲請案號：台灣高等法
院台中分院檢察署九十八年度聲減字第三三號），認為違背法令
，提起非常上訴，本院判決如下：
    主  文
原裁定撤銷。
檢察官之聲請駁回。
    理  由
非常上訴理由稱：「一、按判決不適用法則或適用不當者，為違
背法令，刑事訴訟法第三百七十八條定有明文。復按對於同一被
告同一罪刑，如合於減刑規定時，祇應依法減刑一次，不容重複
裁定減刑，始符刑事訴訟法上一事不再理原則，有貴院七十八年
度台非字第六三號判決可資參照。本件被告即受刑人甲○○因違
反台灣地區與大陸地區人民關係條例案件，經台灣高等法院台中
分院以九十四年度上訴字第二０八三號判處有期徒刑三年五月，
並經最高法院九十八年度台上字第一四四號判決駁回上訴而告確
定。茲因其犯罪時間在中華民國九十六年四月二十四日以前，合
於中華民國九十六年罪犯減刑條例之減刑條件，受刑人及台灣高
等法院台中分院檢察署檢察官分別向台灣高等法院台中分院聲請
減刑，致台灣高等法院台中分院分別於九十八年二月十九日及二
十四日，以九十八年度聲減字第二九號及第四四號，為內容相同
之減刑裁定，並分別於同年三月二日及三月十七日確定，有刑案
資料查註紀錄表及裁定書附卷可稽。揆諸首開說明，本件台灣高
等法院台中分院九十八年度聲減字第四四號，顯有重複裁定減刑
之違法。案經確定，且不利於被告，爰依刑事訴訟法第四百四十
一條、第四百四十三條之規定提起非常上訴，以資糾正。」等語
。
本院按減刑之裁定，與科刑之判決有同等效力，其確定裁定違背
法令，得提起非常上訴。又對於已判決確定之各罪，已經裁定減
刑者，如又重複裁定減刑，自係違反一事不再理之原則，即屬違
背法令，自得提起非常上訴。本件被告甲○○因違反台灣地區與
大陸地區人民關係條例案件，經台灣高等法院台中分院以九十四
年度上訴字第二０八三號判決判處有期徒刑三年五月，並經本院
九十八年度台上字第一四四號判決駁回上訴而告確定在案。茲因
其犯罪時間在民國九十六年四月二十四日以前，合於中華民國九
十六年罪犯減刑條例之減刑條件，經被告於九十八年二月九日向
台灣高等法院台中分院聲請減刑，經該院於九十八年二月十九日
以九十八年度聲減字第二九號裁定被告所犯共同連續違反不得使
大陸地區人民非法進入台灣地區規定罪，所處有期徒刑三年五月
，減為有期徒刑一年八月又十五日，並於同年三月二日確定，有
該院上開裁定卷宗及台灣台中地方法院檢察署檢察官執行指揮書
（甲）影本附卷可稽。嗣台灣高等法院台中分院檢察署檢察官復
就被告所犯上開罪名，向台灣高等法院台中分院聲請減刑，原裁
定不察，於九十八年二月二十四日以九十八年度聲減字第四四號
為內容相同之減刑裁定，並於同年三月十七日確定，有該裁定卷
宗及台灣台中地方法院檢察署檢察官執行指揮書（甲）影本附卷
可稽，自有違一事不再理之原則，顯屬違背法令。案經確定，非
常上訴意旨，執以指摘，洵有理由，應由本院將原裁定撤銷，並
駁回檢察官之聲請，以資糾正。
據上論結，應依刑事訴訟法第四百四十七條第一項第一款，判決
如主文。
中    華    民    國  九十八  年  十一    月    五    日
                      最高法院刑事第二庭
                          審判長法官  莊  登  照
                                法官  陳  世  淙
                                法官  徐  昌  錦
                                法官  許  錦  印
                                法官  蔡  名  曜
      本件正本證明與原本無異
                                      書  記  官
中    華    民    國  九十八  年  十一    月    九    日
                                                     R

司法院資訊處製作；財團法人民間司法改革基金會備份。
